臺灣臺北地方法院刑事判決　　　　　　　94年度易字第1346號
公　訴　人　臺灣臺北地方法院檢察署檢察官
被　　　告　丁○○
　　　　　　　　　　（另案在臺灣桃園監獄執行中）
上列被告因竊盜案件，經檢察官聲請簡易判決處刑（94年度偵字
第14154號）及移送併辦（臺灣桃園地方法院檢察署94年度偵字
第16172號、15935號、16113號），本院受理後（94年度簡字第
1948號），認為不宜以簡易判決處刑，改以通常程序審理，嗣於
本院準備程序進行中，被告先就被訴事實為有罪之陳述，經裁定
進行簡式審判程序，判決如下：
    主  文
丁○○共同連續踰越安全設備、於夜間侵入住宅竊盜，處有期徒
刑壹年拾月。扣案手套壹雙、鑰匙壹串、螺絲起子壹支、六角扳
手壹支、手提袋壹個均沒收。
    事  實
一、丁○○基於意圖為自己不法所有之竊盜概括犯意，並就其中
    如附表二編號2、3之犯行與綽號「阿平」、如附表二編號4
    、8 之犯行與綽號「阿仁」，真實姓名年籍均不詳之成年男
    子分別基於前開概括犯意聯絡，先後連續於附表二所示時間
    、地點，以如附表二所示方式竊取如附表二所示之物，並另
    基於意圖為自己不法所有、不正利用自動付款設備詐欺取財
    之概括犯意，持其中如附表二編號4所示竊盜犯行竊得之王
    文華所有、郵政儲金匯業局00000000000000號帳戶之提款卡
    至桃園縣龜山鄉○○○路230號玉山商業銀行所設自動櫃員
    機，以輸入密碼之不正方法，連續由上開自動付款設備取得
    王文華之提款二筆，分別為新臺幣（下同）2萬元及1萬2千
    元，合計3萬2千元，嗣被告先後於附表一所示時間地點為警
    查獲，並扣得如附表一編號3、4所示、被告所有、供犯罪所
    用之物。
二、案經臺北市政府警察局中山分局報告臺灣臺北地方法院檢察
    署檢察官偵查並聲請簡易判決處刑，暨桃園縣政府警察局桃
    園分局、龜山分局報告臺灣桃園地方法院檢察署移送併辦，
    本院受理後，認為不宜以簡易判決處刑，改以通常程序審理
    ，嗣於本院準備程序進行中，丁○○先就被訴事實為有罪之
    陳述，經裁定進行簡式審判程序。
    理  由
一、證據能力之判斷：
    (一)查本件被告丁○○所為之自白，並無出於強暴、脅迫、利
      誘、詐欺、疲勞訊問、違法羈押或其他不正之方法，亦非
      違反法定障礙事由經過期間不得訊問或告知義務之規定而
      為，依刑事訴訟法第156條第1項、第158條之2規定，應認
      其有證據能力。
    (二)證人癸○○、庚○○、戊○○、丙○○、王文華、己○○
      、子○○、辛○○、乙○○、甲○○、壬○○、林文瑞於
      審判外之陳述，依刑事訴訟法第273條之2規定排除同法第
      159條第1項傳聞排除法則之適用，自有證據能力。
    (三)再查，本件檢察官所提出之非供述證據（贓物認領保管單
      、存摺影本、失竊物品照片），均無違反法定程序而取得
      之情形，依刑事訴訟法第158條之4反面規定，自有證據能
      力。
二、上揭犯罪事實，業據被告丁○○坦承不諱，核與證人癸○○
    、庚○○、戊○○、丙○○、王文華、己○○、子○○、辛○○、乙○○、甲○○、壬○○、林文瑞等證述內容相符，
    並有贓物認領保管單、王文華之郵政儲金匯業局0000000000
    0000號帳戶存摺影本、失竊物品照片等在卷可稽，堪信被告
    自白與事實相符，綜上所述，本件事證明確，被告犯行堪以
    認定，應依法論科。
三、按已著手於犯罪行為之實行而不遂者，為未遂犯，刑法第25
    條第1項定有明文，本件被告所為如附表二編號6之竊盜犯行
    ，業已持先前竊得之汽車鑰匙打開己○○之LH-7451號自小
    客車車門進入車內，正欲發動該車時為己○○當場發覺查獲
    ，應認被告已開始著手實行犯罪構成要件之竊盜行為，惟未
    達得手之既遂結果，係障礙未遂；核被告所為，係犯刑法第
    321 條第1項第1款、第2款踰越安全設備夜間侵入住宅竊盜
    罪、刑法第339條之2第1項不正利用自動付款設備詐欺取財
    罪；被告與綽號「阿平」（就附表二編號2、3部分犯行）、
    「阿仁」（就附表二編號4、8部分犯行）真實姓名年籍均不
    詳之成年男子，就附表二編號2、3、4、8之犯行有犯意之聯
    絡與行為之分擔，皆為共同正犯；被告多次竊盜犯行及二次
    不正利用自動付款設備詐欺取財犯行，均時間緊接、方法相
    近、觸犯構成犯罪要件相同之罪名，顯係各基於概括犯意，
    應依連續犯之規定論以情節最重之踰越安全設備夜間侵入住
    宅竊盜罪（即附表二編號1所示犯行）及不正利用自動付款
    設備詐欺罪，並各依法加重其刑；被告竊盜之目的在於不正
    利用自動付款設備詐欺取財，所犯二罪間，有方法目的之牽
    連關係，為牽連犯，應從一重之竊盜罪論處；公訴人雖僅就
    被告如附表二編號2、3之犯行提起公訴，然檢察官就犯罪事
    實一部起訴者，效力及於全部，本件被告所犯附表二編號1
    、4至11之竊盜犯行，及連續不正利用自動付款設備詐欺取
    財犯行，與已起訴之部分有連續犯及牽連犯裁判上一罪之關
    係，本院自應就此等部分併予審判，附此敘明；又查，被告
    於附表二編號8之犯行係於94年8月25日下午3時許所為，並
    非臺灣桃園地方法院檢察署94年度偵字第15935號、16113號
    移送併辦意旨書所指之94年8月25日晚間（誤載為下午）8時
    許，此業經本院訊之證人即被害人辛○○證述明確（見本院
    94 年12月22日簡式審判筆錄），是此部分容有未洽，應予
    更正，併此敘明；爰審酌被告犯罪之目的、動機、手段、多
    次竊盜、甚且於遭查獲後猶不知悔改一再犯罪、所生危害甚
    鉅，惟嗣後坦承犯行，犯後態度尚稱良好等一切情狀，量處
    如主文所示之刑；扣案如附表一所示之物，為被告所有、供
    犯罪所用之物，業據其供明在卷，依法宣告沒收。
據上論斷，應依刑事訴訟法第452條、第273條之1第1項、第299
條第1項前段，刑法第28條、第56條、第321條第1項第1款、第2
款、第339條之2第1項、第55條、第38條第1項第2款，判決如主
文。
本案經檢察官於知慶到庭執行職務
中　　華　　民　　國　　94　　年　　12　　月　　28　　日
　　　　　　　　　刑事第十二庭  法　官　張永宏
以上正本證明與原本無異。
如不服本判決，應於判決送達後10日內，向本院提出上訴狀。
　　　　　　　　　　　　　　　　書記官　楊灥
中　　華　　民　　國　　94　　年　　12　　月　　28　　日
附錄本件論罪科刑法條全文
中華民國刑法第321條
犯竊盜罪而有左列情形之一者，處6月以上、5年以下有期徒刑：
一  於夜間侵入住宅或有人居住之建築物、船艦或隱匿其內而犯
    之者。
二  毀越門扇、牆垣或其他安全設備而犯之者。
三  攜帶兇器而犯之者。
四  結夥三人以上而犯之者。
五  乘火災、水災或其他災害之際而犯之者。
六  在車站或埠頭而犯之者。
前項之未遂犯罰之。
中華民國刑法第339條之2
意圖為自己或第三人不法之所有，以不正方法由自動付款設備取
得他人之物者，處3年以下有期徒刑、拘役或1萬元以下罰金。
以前項方法得財產上不法之利益或使第三人得之者，亦同。
附表一
查獲經過
1.94年7月30日凌晨4時20分許，臺北市中山區○○○路○段92號
  前查獲（查獲編號附表2、3之贓物）
2.94年8月19日下午1時15分許，桃園縣桃園市○○○街15號前查
  獲（查獲附表編號1、5所示贓物）
3.94年8月25日晚間11時50分許，桃園縣龜山鄉○○○路78號前
  查獲（查獲附表編號4、7、8、9、10所示贓物，及扣得被告所
  有、供犯罪所用之手套1雙、鑰匙1串、螺絲起子1支、6角扳手
  1支）
4.94年8月31日晚間8時30分許，桃園縣龜山鄉○○○街31號地下
  1樓查獲（查獲附表編號11所示贓物，及扣得被告所有、供犯
  罪所用之手提袋1個）
附表二
┌──┬──────┬───────┬─────┬──────┐
│編號│時間        │地點（被害人）│犯罪手段  │竊得財物    │
├──┼──────┼───────┼─────┼──────┤
│1   │94年5月13日 │桃園縣中壢市中│夜間侵入住│身分證、機車│
│    │晚間9時許   │山東路3段文化 │宅、踰越安│駕照、健保卡│
│    │            │新村巷56號（潘│全設備（冷│、學生證各1 │
│    │            │立欣住宅）    │氣窗戶）  │張、行動電話│
│    │            │              │          │、電腦、皮包│
│    │            │              │          │（均為癸○○│
│    │            │              │          │所有）      │
│    │            │              │          │            │
├──┼──────┼───────┼─────┼──────┤
│2   │94年7月30日 │台北縣三重市中│與「阿平」│DBTEL行動電 │
│    │凌晨3時許   │山路2號三重省 │共同徒手行│話（含092113│
│    │            │立醫院715-2病 │竊        │1925號SIM卡 │
│    │            │房（邱萬山病房│          │）一支      │
│    │            │）            │          │            │
├──┼──────┼───────┼─────┼──────┤
│3   │94年7月30日 │臺北市中山區中│同上      │NOKIA行動電 │
│    │凌晨4時許   │山北路2段92號1│          │話（含093791│
│    │            │2樓馬偕醫院38 │          │0638號SIM卡 │
│    │            │號病房（戊○○│          │）一張      │
│    │            │病房）        │          │            │
├──┼──────┼───────┼─────┼──────┤
│4   │94年8月7日晚│台北縣新莊市龍│與「阿仁」│HV-9576號自 │
│    │間11時許    │安路292巷口   │共同徒手行│小客車（吳鎮│
│    │            │              │竊（以自備│國所有）、車│
│    │            │              │鑰匙行竊）│內身分證、健│
│    │            │              │          │保卡、台新銀│
│    │            │              │          │行0000000000│
│    │            │              │          │2000號提款卡│
│    │            │              │          │、郵局224414│
│    │            │              │          │00000000號提│
│    │            │              │          │款卡、TM5-13│
│    │            │              │          │6號機車行照 │
│    │            │              │          │（王文華所有│
│    │            │              │          │）          │
├──┼──────┼───────┼─────┼──────┤
│5   │94年8月18日 │桃園縣桃園市金│徒手竊取  │LH-7451號自 │
│    │下午3時許   │門二街15號前  │          │小客車鑰匙（│
│    │            │              │          │己○○所有）│
├──┼──────┼───────┼─────┼──────┤
│6   │94年8月19日 │同上          │持竊得上開│LH-7451號自 │
│    │下午1時15分 │              │鑰匙竊取、│小客車（林淑│
│    │許          │              │未遂      │華所有）    │
├──┼──────┼───────┼─────┼──────┤
│7   │94年8月24日 │桃園縣龜山鄉文│攜帶凶器竊│M2-3275號自 │
│    │下午6時許   │化村文昌一街47│盜        │小客車、車內│
│    │            │巷22號旁空地  │          │福懋公司股票│
│    │            │              │          │3張、存摺9本│
│    │            │              │          │、支票2張（ │
│    │            │              │          │子○○所有）│
├──┼──────┼───────┼─────┼──────┤
│8   │94年8月25日 │桃園縣桃園市延│與「阿仁」│筆記本1本、 │
│    │下午3時許   │平路171巷2號5 │共同毀越安│信用卡1張、 │
│    │            │樓（辛○○住宅│全設備竊盜│現金9萬元、 │
│    │            │）            │（侵入住宅│筆記型電腦、│
│    │            │              │部分未據告│桌上型電腦、│
│    │            │              │訴）      │NOKIA行動電 │
│    │            │              │          │話、項鍊各1 │
│    │            │              │          │只（辛○○所│
│    │            │              │          │有）        │
├──┼──────┼───────┼─────┼──────┤
│9   │94年8月25日 │桃園縣龜山鄉文│攜帶兇器（│KR-9227號自 │
│    │晚間8時30分 │化二路187號前 │螺絲起子）│小客車（江丸│
│    │許          │              │竊盜      │雄所有）    │
├──┼──────┼───────┼─────┼──────┤
│10  │94年8月25日 │桃園縣龜山鄉文│攜帶凶器、│T3-0850號自 │
│    │晚間9時許   │化一路78號前  │擊破右前車│小客車內音響│
│    │            │              │窗竊盜    │喇叭、擴大機│
│    │            │              │          │、CD光碟、MO│
│    │            │              │          │TOROLA行動電│
│    │            │              │          │話1支（王慶 │
│    │            │              │          │山所有）    │
├──┼──────┼───────┼─────┼──────┤
│11  │94年8月31日 │桃園縣龜山鄉文│夜間侵入有│汽車方向燈泡│
│    │晚間8時許   │三二街31號地下│人居住之建│3個、汽車用 │
│    │            │室1樓         │築物      │噴水頭1個（ │
│    │            │              │          │壬○○所有）│
└──┴──────┴───────┴─────┴──────┘
